【裁判字號】    94,易,1883
【裁判日期】    950524
【裁判案由】    竊盜
【裁判全文】
臺灣臺北地方法院刑事判決              94年度易字第1883號
    公  訴  人  臺灣臺北地方法院檢察署檢察官
    被      告  乙○
                        （另案於臺灣臺北監獄執行中）
上列被告因竊盜等案件，經檢察官提起公訴（94年度偵字第
16230 號），本院判決如下：
    主  文
乙○連續意圖為自己不法之所有，以詐術使人將本人之物交付，
未遂，處有期徒刑月，如易科罰金以佰元折算壹日。
    事  實
一、乙○因缺款花用，竟基於意圖為自己不法所有之概括犯意，
    先於民國94年9月2日17時15分許，前往位於臺北市○○區○
    ○路328巷5號1樓之「信興棉被店」，佯以置於該店門口之
    紅色床罩組乙組，持向丙○○誆稱為先前與之購買而要求退
    款，嗣經丙○○詢問其購買價格發覺與店內售價不符而未得
    逞，乙○見狀乃將該床罩組棄置並即離去；詎其復承前意圖
    為自己不法所有之概括犯意，於同日17時30分許，前往位於
    臺北市○○區○○街53巷15號之「明鴻寢具店」，佯以置於
    該店門口之綠色床罩組乙組，持向甲○○誆稱為先前以新臺
    幣（下同）2800元與之購買因尺寸不合而要求退款，致甲○
    ○陷於錯誤而擬退還其所支付之款項，適甲○○準備付款之
    際，因丙○○追躡至店內並當場阻止致未得逞，旋由丙○○
    及甲○○報警處理。
二、案經丙○○、甲○○訴由臺北市政府警察局中山分局報請臺
    灣臺北地方法院檢察署檢察官偵查起訴。
    理  由
一、前揭犯罪事實，業據被告乙○於偵審中坦承不諱，核與告訴
    人丙○○及甲○○於警詢及偵審中所指訴之情節相符，並有
    告訴人甲○○出具之贓物認領保管單、臺北市政府警察局中
    山分局扣押物品目錄表及照片在卷可稽，足徵被告乙○之上
    開自白與事實相符。本件事證明確，被告乙○之前開犯行洵
    堪認定，應予依法論科。
二、核被告乙○上開所為，均係犯刑法第339條第3項、第1項之
    詐欺取財未遂罪。又被告乙○已著手於詐欺行為之實施，而
    未至取得財物之結果，為未遂犯，應依刑法第26條前段之規
    定，減輕其刑。另其先後二次詐欺取財未遂犯行，時間緊接
    ，方法相同，觸犯構成要件相同之罪名，顯係基於概括犯意
    而為之，應依連續犯之規定論以一罪，並依法加重其刑，且
    依法先加後減之。爰審酌被告乙○因缺款花用而以上開方式
    行騙，影響財產交易秩序，然其並未取得財物，且於犯後坦
    承犯行，及其品行、犯罪動機、目的、手段、生活狀況、智
    識程度、犯罪所得及犯罪所生之損害等一切情狀，量處如主
    文所示之刑，並諭知易科罰金之折算標準。
三、公訴意旨另以：被告乙○意圖為自己不法之所有並基於概括
    之犯意，連續先於94年9月2日17時15分許，在告訴人丙○○
    所經營之「信興寢具店」，趁告訴人丙○○疏未注意之際，
    下手竊取置於該店門口之前開紅色床罩組乙組，得手後即持
    向告訴人丙○○要求退款，復於同日17時30分許，又至告訴
    人甲○○所經營之「明鴻寢具店」，趁告訴人甲○○不備，
    下手竊取置放該店門口之上開綠色床罩組乙組，得手後即持
    向告訴人甲○○要求退款。因認被告乙○上開行為另涉有刑
    法第320條第1項之竊盜罪嫌。按被告未經審判證明有罪確定
    前，推定其為無罪；又犯罪事實應依證據認定之，無證據不
    得認定其犯罪事實；又不能證明被告犯罪者，應諭知無罪之
    判決，刑事訴訟法第154條第1項、第2項及第301條第1項分
    別定有明文。又被害人所述被害情形如無瑕疵可指，而就其
    他方面調查又與事實相符，其供述始足據為判決之基礎；且
    告訴人之告訴，係以使被告受刑事訴追為目的，是其陳述是
    否與事實相符，仍應調查其他證據以資審認（最高法院32
    年上字第657號、52年臺上字第1300號判例參照）。公訴意
    旨認被告乙○就上開行為涉有刑法第320條第1項之竊盜犯行
    ，無非係以：前揭犯罪事實，業經告訴人丙○○及甲○○於
    警詢及偵查中證述在卷，並有贓物認領保管單及照片在卷可
    稽為其主要論據。訊據被告乙○固不否認確曾於前揭時地持
    告訴人丙○○及甲○○所有之上開床罩組要求退款之事實，
    然堅詞否認有何公訴意旨所稱之上開竊盜犯行，辯稱：其持
    該床罩組僅係為換取現金，並無取走床罩組之意思等語。經
    查：被告乙○以告訴人丙○○及甲○○店內之床罩組充作前
    所購得物品而要求退款之事實，雖據被告乙○自承在卷，且
    經告訴人丙○○及甲○○於偵審中證述在卷，然被告乙○於
    本院審理中供稱：「（問：你有無在94年9月2日有拿床罩組
    跟告訴人丙○○、告訴人甲○○說是之前買的床罩組要退貨
    的事情嗎？）有，當時的床罩組是他們店裡面的，我這樣做
    的目的是要錢，不是要床罩組，我是要拿床罩組跟告訴人換
    錢，錢都還沒有給我。」等語，徵諸其自店內取得該床罩組
    後均未立刻離去，復即持向告訴人丙○○及甲○○要求退款
    等情，足見其意僅在以該床罩組詐騙告訴人丙○○及甲○○
    以交付款項，對於該床罩組本身並無破壞原支配關係以建立
    新支配關係之意，而難謂係基於不法所有意思所取得，自不
    得以竊盜罪名相繩。此外，復查無其他積極證據足認被告乙
    ○有何竊盜犯行，本應就此部分犯行為無罪之諭知，然公訴
    意旨認此部分竊盜犯行與前揭論罪科刑之部分，有牽連犯之
    裁判上一罪關係，爰不另為無罪之諭知。
據上論斷，應依刑事訴訟法第299條第1項前段，刑法第56條、第
339條第3項、第1項、第26條前段、第41條第1項，罰金罰鍰提高
標準條例第1條前段、第2條，判決如主文。
本案經檢察官鄭克盛到庭執行職務。
中    華    民    國    95    年    5     月    24    日
                  臺灣臺北地方法院刑事第十五庭
                          審判長法  官  周祖民
                                法  官  吳麗英
                                法  官  黃雅君
上正本證明與原本無異。
如不服本判決，應於判決送達後10日內向本院提出上訴狀（應抄
附繕本）。告訴人或被害人如對於本判決不服者，應具備理由請
求檢察官上訴，其上訴期間之計算係以檢察官收受判決正本之日
期為準。
                                書記官  陳麗津
中    華    民    國    95    年    5     月    24    日
附錄本案論罪科刑法條：
中華民國刑法第339條
意圖為自己或第三人不法之所有，以詐術使人將本人或第三人之
物交付者，處5年以下有期徒刑、拘役或科或併科1千元以下罰金
。
以前項方法得財產上不法之利益或使第三人得之者，亦同。
前二項之未遂犯罰之。


司法院資訊處製作；財團法人民間司法改革基金會備份。
